【裁判字號】    98,台抗,403
【裁判日期】    980522
【裁判案由】    拍賣抵押物強制執行聲明異議
【裁判全文】
最高法院民事裁定              九十八年度台抗字第四○三號
抗  告  人  僑慧建設開發股份有限公司
法定代理人  甲○○
上列抗告人因相對人即債權人兆豐國際商業銀行股份有限公司與
債務人蔡王花等間拍賣抵押物強制執行事件，聲明異議，對於中
華民國九十八年三月十一日台灣高等法院高雄分院裁定（九十七
年度抗字第二八四號），提起抗告，本院裁定如下：
    主  文
抗告駁回。
抗告程序費用由抗告人負擔。
    理  由
本件抗告人因相對人即債權人兆豐國際商業銀行股份有限公司（
下稱兆豐銀行）與債務人蔡王花等間拍賣抵押物強制執行事件，
就台灣高雄地方法院（下稱高雄地院）於民國九十六年十二月二
十五日以雄院高九十四執春字第五八九五○號執行命令，除去其
使用借貸關係，聲明異議，高雄地院於九十七年八月十九日以九
十七年度審聲字第三一九號裁定，駁回抗告人之異議。抗告人不
服，提起抗告，原法院於九十七年十二月十二日以九十七年度抗
字第二八四號裁定駁回。抗告人對之提起再抗告。原裁定意旨以
：抗告人前於九十四年四月十二日即已遷往高雄市○○區○○街
一○二號，嗣於九十六年十月三日始遷回系爭房地，而蔡茂藏業
於九十二年三月四日死亡，無從交付系爭房地予抗告人占有使用
。又本件強制執行，兆豐銀行主張之債權為新台幣（下同）一百
八十九萬八千五百零八元，及自九十四年一月五日起至清償日止
，按年息百分之十三計算之利息，逾期在六個月以內者，按上開
利率一成，逾期超過六個月者，按上開利率之二成加計之違約金
，系爭房地鑑價結果為二百七十二萬九千九百四十九元，第一次
拍賣底價為二百八十萬元，無人應買後，減價之第二次拍賣底價
為二百二十四萬元，顯已不足清償抵押債權，抗告法院因認高雄
地院除去抗告人主張之使用借貸後拍賣之，並無不合。經核並無
適用法規顯有錯誤之情形。至抗告法院裁定謂不能證明抗告人在
九十四年四月十二日前有繼續占有使用系爭房地，係針對抗告人
所提九十四年三月份管理費通知單而為立論，尚難指為有理由矛
盾之違背法令。抗告人所陳理由，係屬認定事實當否之問題，核
與適用法規是否顯有錯誤無涉等詞為由，駁回其再抗告。按對於
抗告法院所為抗告有無理由之裁定再為抗告，僅得以其適用法規
顯有錯誤為理由，此觀民事訴訟法第四百八十六條第四項之規定
自明。所謂適用法規顯有錯誤，係指原第二審裁判之內容就其取
捨證據所確定之事實，適用法規顯有錯誤而言，不包括判決不備
理由、理由矛盾或漏未斟酌證據及認定事實錯誤之情形在內。查
抗告人對於抗告法院之裁定提起再抗告，係主張其確有自八十二
年二月份起即已連續使用系爭房屋之事實（見原法院九十七年度
抗字第二八四號卷三九頁），原裁定認抗告人提起再抗告所陳理
由係屬抗告法院認定事實當否之問題，核與適用法規是否顯有錯
誤無涉，因而駁回抗告人之再抗告，經核並無違誤。抗告論旨仍
執陳詞，指摘原裁定不當，求予廢棄，非有理由。
據上論結，本件抗告為無理由。依強制執行法第三十條之一，民
事訴訟法第四百九十五條之一第一項、第四百四十九條第一項、
第九十五條、第七十八條，裁定如主文。
中    華    民    國  九十八  年    五    月  二十二  日
                      最高法院民事第二庭
                          審判長法官  吳  正  一
                                法官  劉  福  聲
                                法官  阮  富  枝
                                法官  黃  秀  得
                                法官  魏  大  喨
      本件正本證明與原本無異
                                      書  記  官
中    華    民    國  九十八  年    六    月    八    日
                                                      v


司法院資訊處製作；財團法人民間司法改革基金會備份。
